臺灣桃園地方法院刑事判決
111年度審易字第2023號
公  訴  人  臺灣桃園地方檢察署檢察官王柏淨
被      告  曹光文


                 （另案在法務部○○○○○○○○○執行） 
上列被告因竊盜案件，經檢察官提起公訴（111年度偵字第33564
號），被告於準備程序中就被訴事實為有罪之陳述，經本院告知
簡式審判程序意旨，並聽取當事人之意見後，裁定改依簡式審判
程序審理，判決如下：
    主  文
曹光文犯踰越窗戶、侵入住宅竊盜罪，累犯，處有期徒刑八月。
如附表所示除編號28以外之物均沒收，於全部或一部不能沒收或
不宜執行沒收時，追徵其價額。
    事實及理由
一、犯罪事實：曹光文意圖為自己不法之所有，基於加重竊盜之
    犯意，於民國111年3月31日上午4時30分，自羅逸琳位在桃
    園市○○區○○路0段000巷00弄0號住處2樓後方，踰越窗戶後侵
    入屋內，徒手竊取羅逸琳、羅鈞耀、江秀蓮、羅新桄所有如
    附表所示之物。
二、證據名稱：
　㈠被告曹光文分別於檢察官訊問、本院準備程序及審理中之自
    白。
　㈡告訴人羅逸琳、證人凃龍山分別於警詢中之證述。
　㈢現場照片、監視器畫面截圖。
三、論罪科刑：
　㈠核被告所為，係犯刑法第321條第1項第1款、第2款之踰越窗
    戶、侵入住宅竊盜罪。
　㈡按行為人實施犯罪之時地，在自然意義上雖非完全一致，但
    仍有部分合致，且犯罪目的單一，依一般社會通念，認應評
    價為一罪方符合刑罰公平原則，如予數罪併罰，反有過度處
    罰之疑，與人民法律感情亦未契合，故於刑法廢除牽連犯及
    連續犯後，應依個案情狀，考量一般社會通念及刑罰公平原
    則，適度擴張一行為概念，論以接續犯或一行為觸犯數罪名
    之想像競合犯，方屬適當。查被告行竊時，係基於單一竊盜
    犯意，為達其竊財目的，在密接時地，竊得分屬告訴人羅逸
    琳、被害人羅鈞耀、江秀蓮、羅新桄所有置於屋內如附表所
    示之物，被告竊取該等財物之舉動，均屬其竊盜犯行之一部
    分，應認屬單一行為之數個舉動，其以一竊盜行為，同時侵
    害告訴人羅逸琳、被害人羅鈞耀、江秀蓮、羅新桄之財產法
    益，為同種想像競合犯，應依刑法第55條規定從一重處斷。
　㈢被告前於107年間因不能安全駕駛公共危險罪，經臺灣高雄地
    方法院以107年度交簡字第896號判決處有期徒刑2月，併科
    罰金新臺幣2萬元確定，有期徒刑部分經與另案殘刑1年10月
    30日接續執行，於109年11月11日執行完畢（嗣接續執行罰
    金易服勞役），有臺灣高等法院被告前案紀錄表可按，且為
    被告不爭執，其於5年內故意再犯本件有期徒刑以上之罪，
    為累犯，被告於上開徒刑執行完畢未逾2年又再犯案，足認
    其有對刑罰反應力薄弱之情形，爰裁量依刑法第47條第1項
    規定加重其刑（含最低本刑）。
　㈣爰審酌被告恣為竊盜犯行，顯然欠缺對他人財產權之尊重，
    惟念被告犯後坦承罪行，並考量被害人所受財物損害價值，
    兼衡以被告之犯罪動機、目的、生活及經濟狀況、智識程度
    等一切情狀，量處如主文所示之刑。
四、沒收：被告竊得如附表所示之物均為其犯罪所得，未經扣案
    且均未實際合法發還告訴人及被害人等，除編號28之零錢因
    數額不詳，且告訴人於警詢時陳稱僅有「一些」，可認其犯
    罪所得價值低微而不宣告沒收或追徵外，均應依刑法第38條
    之1第1項前段、第3項規定宣告沒收，並於全部或一部不能
    沒收或不宜執行沒收時，追徵其價額。
五、應依刑事訴訟法第273條之1第1項、第299條第1項前段、第3
    10條之2、第454條第1項，判決如主文。
六、如不服本判決應於收受判決後20日內向本院提出上訴書狀，
    並應敘述具體理由。其未敘述上訴理由者，應於上訴期間屆
    滿後20日內向本院補提理由書（均須按他造當事人之人數附
    繕本）「切勿逕送上級法院」。
本案經檢察官陳淑蓉到庭執行職務。
中　　華　　民　　國　　111 　年　　11　　月　　4 　　日
                  刑事審查庭  法  官  馮浩庭
以上正本證明與原本無異。
如不服本判決應於收受判決後20日內向本院提出上訴書狀，並應
敘述具體理由。其未敘述上訴理由者，應於上訴期間屆滿後20日
內向本院補提理由書(均須按他造當事人之人數附繕本)「切勿逕
送上級法院」。 
                              書記官  張怡婷
中　　華　　民　　國　　111 　年　　11　　月　　4 　　日
附錄本案論罪科刑法條：　
中華民國刑法第321條
犯前條第1項、第2項之罪而有下列情形之一者，處6月以上5年以
下有期徒刑，得併科50萬元以下罰金：
一、侵入住宅或有人居住之建築物、船艦或隱匿其內而犯之。
二、毀越門窗、牆垣或其他安全設備而犯之。
三、攜帶兇器而犯之。
四、結夥三人以上而犯之。
五、乘火災、水災或其他災害之際而犯之。
六、在車站、港埠、航空站或其他供水、陸、空公眾運輸之舟、
    車、航空機內而犯之。
前項之未遂犯罰之。　　　　

附表：
編號     名稱 數量  1 Michael Kors之灰色皮包 1個  2 kate spade之湖水綠長夾 1個  3 anne klein之淡灰色手錶 1支  4 瑞士國鐵之黑色長夾 1個  5 SOL之白色安全帽 1頂  6 有遠東集團標誌之深藍色外套 1件  7 三星手機（含門號0000000000號SIM卡） 1支  8 現金 新臺幣2,500元  9 花旗信用卡 2張  10 花旗提款卡 1張  11 中國信託信用卡 1張  12 台新銀行提款卡 1張  13 台新銀行信用卡 1張  14 上海商銀提款卡 1張  15 郵局提款卡 4張  16 國泰信用卡 1張  17 富邦銀行信用卡 1張  18 遠東銀行信用卡 1張  19 身分證 2張  20 健保卡 3張  21 汽車駕照 2張  22 機車駕照 2張  23 行照 1張  24 福特汽車鑰匙 1支  25 家用鑰匙 1串  26 機車鑰匙 1支  27 大門鑰匙 1支  28 零錢 不詳數額